【裁判字號】    99,訴,2434
【裁判日期】    991118
【裁判案由】    毒品危害防制條例
【裁判全文】
臺灣臺中地方法院刑事判決              99年度訴字第2434號
公  訴  人  臺灣臺中地方法院檢察署檢察官
被      告  丙○○
選任辯護人  財團法人法律扶助基金會袁烈輝律師
上列被告因毒品危害防制條例案件，經檢察官提起公訴（99年度
偵字第15200號），本院判決如下：
    主    文
丙○○販賣第一級毒品，累犯，處有期徒刑拾伍年貳月。未扣案
之不明廠牌行動電話機具壹支及SIM卡壹張均沒收，如不能沒收
時，追徵其價額；未扣案之販毒所得新臺幣壹仟元沒收，如全部
或一部不能沒收時，以其財產抵償之。又販賣第一級毒品，累犯
，處有期徒刑拾伍年貳月。未扣案之不明廠牌行動電話機具壹支
及SIM卡壹張均沒收，如不能沒收時，追徵其價額；未扣案之販
毒所得新臺幣伍佰元沒收，如全部或一部不能沒收時，以其財產
抵償之。又販賣第一級毒品，累犯，處有期徒刑拾伍年貳月。未
扣案之不明廠牌行動電話機具壹支及SIM卡壹張均沒收，如不能
沒收時，追徵其價額；未扣案之販毒所得新臺幣伍佰元沒收，如
全部或一部不能沒收時，以其財產抵償之。應執行有期徒刑拾伍
年肆月。未扣案之不明廠牌行動電話機具壹支及SIM卡壹張均沒
收，如不能沒收時，追徵其價額；未扣案之販毒所得新臺幣貳仟
元沒收，如全部或一部不能沒收時，以其財產抵償之。
    犯罪事實
一、丙○○（綽號「阿」）前於民國95年間，因違反毒品危害
    防制條例案件，經本院以95年度訴字第2988號判決判處有期
    徒刑10月確定，嗣因符合中華民國九十六年罪犯減刑條例之
    規定，減其刑期二分之一，甫於96年7月16日執行完畢。詎
    仍不知悔改，明知海洛因係毒品危害防制條例第2條第2項第
    1款所列管之第一級毒品，不得非法持有、販賣，竟意圖營
    利，並基於販賣第一級毒品之犯意，而為下列犯行：
（一）於98年2月20日17時46分及同日17時50分許，由丙○○以
      持用之行動電話門號0000000000號與乙○○之行動電話門
      號0000000000號聯絡後，嗣於同日18時許，丙○○將海洛
      因交給不知情之母親陳施圓滿，由陳施圓滿持往臺中縣龍
      井鄉○○村○○路○段149巷56號之丙○○住處後方大排水
      溝旁，丙○○以此方式以新臺幣（下同）1000元之價格，
      販賣第一級毒品海洛因1小包予乙○○。
（二）於98年2月21日10時28分許，由丙○○以持用之行動電話
      門號0000000000號與乙○○之行動電話門號0000000000號
      聯絡後，在前開丙○○住處後方大排水溝旁，以500元之
      價格，販賣第一級毒品海洛因1小包予乙○○。
（三）於98年2月21日10時53分及同日13時19分許，由丙○○以
      持用之行動電話門號0000000000號與乙○○之行動電話門
      號0000000000號聯絡後，嗣於同日13時23分許，在前開丙
      ○○住處後方大排水溝旁，以500元之價格，販賣第一級
      毒品海洛因1小包予乙○○。
二、案經臺灣臺中地方法院檢察署檢察官自動檢舉簽分偵查起訴
    。
    理    由
壹、證據能力部分：
一、按所謂被告以外之人於審判外之陳述，係指被告以外之人就
    其曾經參與或見聞之事實，事後追憶並於審判外為陳述者而
    言。如被告以外之人係被告犯罪之共同正犯、共犯、相對人
    、被害人或其他關係人，而於被告實行犯罪行為時與被告為
    言詞或書面對談，且其對話之本身即係構成被告犯罪行為之
    部分內容者，因非屬其事後就曾經與聞之事實所為之追憶，
    自與審判外之陳述有間，二者不容混淆。又國家基於犯罪偵
    查之目的，對被告或犯罪嫌疑人進行通訊監察，乃係以監控
    與過濾受監察人通訊內容之方式，蒐集對其有關之紀錄，並
    將該紀錄予以查扣，作為認定犯罪與否之證據，屬於刑事訴
    訟上強制處分之一種，而監聽係通訊保障及監察法第13條第
    1項所定通訊監察方法之一，司法警察機關依法定程序執行
    監聽取得之錄音，係以錄音設備之機械作用，真實保存當時
    通訊之內容，如通訊一方為受監察人，司法警察在監聽中蒐
    集所得之通訊者對話，若其通話本身即係被告進行犯罪中構
    成犯罪事實之部分內容，則依前開說明，自與所謂「審判外
    之陳述」無涉，應不受傳聞法則之規範，當然具有證據能力
    （最高法院97年度臺上字第1069號判決意旨可資參照）。揆
    諸上揭說明，本判決引用為證據之監聽譯文，其內容係有關
    被告使用之0000000000號與乙○○0000000000號行動電話討
    論購買毒品之事宜，係屬受監察人進行本件犯罪行為之對話
    內容，並非所謂被告或被告以外之人於審判外之陳述至明。
二、再按電話監聽譯文（通訊監察譯文），僅屬依據監聽錄音結
    果予以翻譯之文字，固具文書證據之外觀，但實際上仍應認
    監聽所得之錄音帶，始屬調查犯罪所得之證物，乃刑事訴訟
    法第165條之1第2 項所稱之新科技證物，如其蒐證程序合法
    ，且當事人已承認監聽錄音譯文之內容屬實，或對於該譯文
    內容並無爭執，而法院復已就該譯文依法踐行調查證據程序
    者，該監聽錄音之譯文即與播放錄音有同等價值，自有證據
    能力（最高法院98年度台上字第527號判決意旨參照）。查
    本案被告所使用之門號0000000000號行動電話由本院核發通
    訊監察書（99年度聲監續字第108號）實施通訊監察、錄音
    ，經審酌上開通訊監察書之核發過程及記載事項，符合通訊
    保障及監察法之相關規定，本案依前述通訊監察書所實施之
    通訊監察、錄音，自屬合法，則依監聽所得之錄音內容，自
    具有證據能力。而員警依據監聽錄音內容製作之錄音譯文，
    本院於審理時業已就上開通訊監察譯文依法提示檢察官、被
    告及辯護人，踐行調查證據之程序，且檢察官、被告及其辯
    護人於本院審理時未為反對該項證據得具有證據能力之陳述
    ，且本院審酌該通訊監察譯文無不當取得之情形，復為本院
    事實認定之重要依據，認為以之作為本案之證據亦屬適當，
    自具有證據能力。
三、次按當事人、代理人或辯護人於法院調查證據時，知有第15
    9條第1項不得為證據之情形，而未於言詞辯論終結前聲明異
    議者，視為有前項之同意，刑事訴訟法第159條之5第2項定
    有明文。此乃係基於證據資料愈豐富，愈有助於真實發現之
    理念，酌採當事人進行主義之證據處分權原則，並強化言詞
    辯論主義，透過當事人等到庭所為之法庭活動，在使訴訟程
    序順暢進行之要求下，承認傳聞證據於一定條件內，得具證
    據適格。此種「擬制同意」，因與同條第1項之明示同意有
    別，實務上常見當事人等係以「無異議」或「沒有意見」表
    示之，斯時倘該證據資料之性質，已經辯護人閱卷而知悉，
    或自起訴書、原審判決書之記載而了解，或偵、審中經檢察
    官、審判長、受命法官、受託法官告知，或被告逕為認罪答
    辯或有類似之作為、情況，即可認該相關人員於調查證據之
    時，知情而合於擬制同意之要件（最高法院96年度臺上字第
    4174號判決要旨參照）。查本件檢察官、被告及其辯護人於
    本院準備程序及審判期日，均未對本院下述其餘所引用認定
    被告犯罪事實之證據表示意見，且迄至言詞辯論終結前亦未
    聲明異議，本院審酌該等證據資料製作時之情況，尚無違法
    不當及證明力明顯過低之瑕疵，且為證明犯罪事實存否所必
    要，認為以之作為證據應屬適當，揆諸前開說明，自均具證
    據能力。
貳、實體部分：
一、訊據被告丙○○對於上開時間、地點，販賣3次第一級毒品
    海洛因給乙○○之行為均坦承不諱，復有下列證據可為佐證
    ：
（一）被告丙○○使用之0000000000號行動電話，於98年2月20
      日17時46分12秒，打入乙○○使用之0000000000號行動電
      話，2人通訊內容為：（B：乙○○、A：丙○○，見警卷
      第7頁）
   B：喂，你是誰？
   A：我阿，我才剛回來，是要問你有無需要？
   B：嗯。你上次那個不是很好。
   A：上次那個不是我的關係。我有跟我老大講了，那個糖不太
      會融化。
   B：沒有筆，也沒有用。
   A：筆，我這裡有7、8隻。
   A：我這個是好的，不好你來拆我的門。
   B：好。
（二）同日17時50分39秒乙○○該電話撥打至被告之上開行動電
      話，2人通訊內容如下：（A：丙○○、B：乙○○，見警
      卷第7頁）
   A：喂。
   B：你現在拿出來。
   A：什麼？
   B：你現在拿出來到溝仔旁，快一點我怕我家裡人找。
   A：拿到哪？
   B：你家外面的大排水溝。
   A：我叫我媽拿出去。
   B：筆也要。
   A：好。
   B：快一點。
（三）乙○○0000000000號行動電話於98年2月21日10時53分01
      秒打入被告丙○○使用之0000000000號行動電話，2人通
      訊內容為：（B：乙○○、A：丙○○，見警卷第21頁）
   B：喂，你用那麼少。
   A：你不是說要5百嗎？
   B：對阿。
   A：我是看你在趕才用的，我這邊都沒有散的，我大仔寄放的
      都是一包一包的。
   B：嗯。
   A：那不然你拿一張，我多用一點給你。
   B：中午看看。
   A：那我留到中午。
   B：不一定，要看看喔。
（四）乙○○0000000000號行動電話於98年2月21日13時19分52
      秒打入被告丙○○使用之0000000000號行動電話，2人通
      訊內容為：（B：乙○○、A：丙○○，見警卷第21頁、偵
      19479號卷第154頁至第155頁）
   A：喂。
   B：擱拿5百，多一點。
   A：我這邊沒有5百的。
   B：今天拿7百沒辦法止。
   A：我就跟你說沒有5百的量。
   B：我今天就有拿7百的了。
   A：沒有5百的量。
   B：改天再找你拿，沒有就算了。
   A：沒有5百的量要不要拿一錢（千）。
   B：早上只要一點點，你不是要給我多一點點。
   A：沒有一千我不用，不然另還留5百。
   B：我是要快而已。
   A：你要在哪裡用？
   B：在你家那排水溝，拿一枝新的筆借一下。
   A：沒有筆。
   B：沒有筆就算了。
   A：有舊的筆。不是有拿給你筆。
   B：用一次就斷了。舊的喔。
   A：我只用一次。
   B：好啦，量多一點點。
   A：好。
（五）乙○○0000000000號行動電話於98年2月21日13時23分50
      秒打入被告丙○○使用之0000000000號行動電話，2人通
      訊內容為：（B：乙○○、A：丙○○，見偵19479號卷第
      155 頁）
   A：喂。
   B：我現在外面，快一點。
   A：你繞到前面來。
   B：我現在後面。
   A：你從左手邊這條路來。
   B：好。
（六）而上開通訊內容，據乙○○於警訊（偵19479號卷第151頁
      至第153頁）、偵查（偵19479號卷第167頁至第170頁）中
      ，均表示係向被告丙○○購買毒品海洛因，並明確指出3
      次購買之時間、地點、數量、金額、方式，且指認被告（
      偵19479號卷第176頁至第178頁），核與被告母親陳施圓
      滿於警訊及偵查中所述相符（警卷第1頁至第4頁、第8頁
      至第14頁、偵19479號卷第21頁第22頁），並有乙○○前
      案紀錄表、臺中高分院98年度上訴字第2256號判決書、行
      動電話門號0000000000號通訊監察譯文（警卷第5頁至第7
      頁、第15頁至第22頁、第41頁至第43頁、偵19479號卷第
      154頁至第155頁）、本院98年度聲監續字第108號通訊監
      察書影本1份（警卷第213頁至第216頁）在卷可稽。
（七）又本件雖未能得知被告販賣上開海洛因時，其購入海洛因
      之確實價格，及是否確有低買高賣之營利情事，惟販賣第
      一級毒品海洛因屬違法行為，非可公然為之，販賣者販入
      後可任意分裝增減其分量再行出售，每次交易之價格、數
      量，亦隨時依交易對象、當時行情而變動，縱或出售之價
      格較低，亦非當然無營利意圖，即便為相同價格，因份量
      較少亦能從中獲利，除經坦承犯行並供明販入、賣出確實
      價量外，委難查得實情，復無法查獲其上手，更難查悉有
      無從中獲利，是除非別有事證足認係按同一價量委買或轉
      售，確未牟利外，尚難據此即認販賣之證據有所未足，否
      則將造成知過坦承者難辭重典，飾詞否認者反得僥倖，而
      失情理之平。且按一般民眾均知政府對毒品之查禁森嚴，
      重罰不予寬貸，衡情倘非有利可圖，絕無平白甘冒被嚴查
      重罰之高度風險之理，從而，舉凡其有償交易，除足反證
      其確係另基於某種非營利本意之關係外，尚難因無法查悉
      其販入價格，作為是否高價賣出之比較，諉無營利之意思
      脫免販賣毒品犯行之追訴（最高法院84年度第3次刑事庭
      會議決議意旨參照）。被告所為上開販賣第一級毒品海洛
      因予乙○○之犯行，查被告與乙○○非至親故交，倘無從
      中賺取差價或投機貪圖小利，豈有甘冒重典而為有償交易
      ，是被告有從中賺取牟利之意圖及事實，應可認定。綜上
      所述，被告上開3次販賣第一級毒品海洛因與乙○○之犯
      行，事證明確，堪以認定。
二、新舊法比較之說明：
（一）查被告丙○○行為後，毒品危害防制條例部分條文業於98
      年5月20日修正公布，並自公布日起算至第3日生效（司法
      院98年6月29日院臺廳刑一字第0980014643函參照）。本
      次毒品危害防制條例修正之比較新舊法，自應就罪刑有關
      之加重、減輕及其他法定加減原因等一切情形，本於統一
      性及整體性原則，綜其全部罪刑之結果而為比較。
（二）修正前毒品危害防制條例第4條第1項原規定：「製造、運
      輸、販賣第一級毒品者，處死刑或無期徒刑；處無期徒刑
      者，得併科新臺幣1千萬元以下罰金」，經修正為：「製
      造、運輸、販賣第一級毒品者，處死刑或無期徒刑；處無
      期徒刑者，得併科新臺幣2千萬元以下罰金」，比較新舊
      法之結果，此部分以修正前之規定較有利於被告。
（三）綜合全部罪刑之結果為比較後，被告販賣第一級毒品之行
      為，均應整體適用較有利之新法即修正前毒品危害防制條
      例之規定。
三、論罪部分：
（一）核被告丙○○所為3次販賣第一級毒品海洛因之行為，均
      係犯修正前毒品危害防制條例第4條第1項之販賣第一級毒
      品罪。被告持有第一級毒品之低度行為，為嗣後販賣之高
      度行為所吸收，均不另論罪。再被告於犯罪事實欄一之（
      一）部分，利用之不知情之母親陳施圓滿犯罪，係間接正
      犯。又被告所犯上開3次販賣第一級毒品罪間犯意各別，
      行為互殊，應分論併罰。
（二）被告前於95年間，因違反毒品危害防制條例案件，經本院
      以95年度訴字第2988號判決判處有期徒刑10月確定，嗣因
      符合中華民國九十六年罪犯減刑條例之規定，減其刑期二
      分之一，甫於96年7月16日執行完畢，有臺灣高等法院被
      告全國前案紀錄表，其前受有期徒刑之執行完畢5年內，
      故意再犯本件有期徒刑以上之3罪，均屬累犯，惟被告所
      犯販賣第一級毒品罪，其法定刑為死刑或無期徒刑，不得
      加重。
（三）再95年2月2日修正公布之刑法條文已自95年7月1日起施行
      ，該次修正之刑法刪除有關連續犯之規定，是被告販賣毒
      品之行為，應回歸一般刑法上行為單、複數之認定。而被
      告前於98年1、2月間，因販賣毒品給紀文鎮、陳文仁、綽
      號「調仔」之人、陳志明、李隆勝等人，於99年12月23日
      為臺灣高等法院臺中分院以98年度上訴字第2256號判決有
      罪，此有該判決書附卷可稽，本件被告販賣第一級毒品給
      乙○○，其販賣之時間、對象均與上開判決認定之犯罪事
      實不同，非屬同一案件，附此敘明。
（四）按修正後毒品危害防制條例第17條規定：「犯第4條至第8
      條、第10條或第11條之罪，供出毒品來源，因而查獲其他
      正犯或共犯者，減輕或免除其刑。犯第4條至第8條之罪於
      偵查及審判中均自白者，減輕其刑。」準此，於偵查中及
      審判中均自白者，方得減輕其刑，如僅審理中自白者，而
      於偵查中未自白者，亦不符合減輕其刑之要件。又所謂自
      白，乃犯罪嫌疑人或被告對自己犯罪事實之全部或一部為
      肯定之供述之謂，其供述之方式不以主動陳述犯罪事實之
      全部或一部為限，即使在偵查或審判中，於接受有偵查犯
      罪或審判職務之公務員就其涉及之犯罪事實訊問時，被動
      為承認該犯罪事實之意思表示者，亦不失為自白，最高法
      院97年度臺上字第2119號判決可資參照。經查，被告於偵
      查中，對自己上開販賣第一級毒品海洛因與乙○○部分，
      並未自白，此有偵查筆錄在卷可認（偵15200號卷第17頁
      至第19頁），並不符合修正後毒品危害防制條例第17條第
      2項之規定，併此說明。
（四）按刑之量定，為求個案裁判之妥當性，法律固賦予法院裁
      量權，但此項裁量權之行使，除應依刑法第57條規定，審
      酌行為人及其行為等一切情狀，為整體之評價，並應顧及
      比例原則與平等原則，使罪刑均衡，輕重得宜，以契合社
      會之法律感情。又刑法第59條規定犯罪之情狀可憫恕者，
      得酌量減輕其刑，其所謂「犯罪之情狀」，與同法第57
      條規定科刑時應審酌之一切情狀，並非有截然不同之領域
      ，於裁判上酌減其刑時，應就犯罪一切情狀（包括第57條
      所列舉之10款事項），予以全盤考量，審酌其犯罪有無可
      憫恕之事由（即有無特殊之原因與環境，在客觀上足以引
      起一般同情，以及宣告法定低度刑，是否猶嫌過重等等）
      ，以為判斷。且按依法律加重或減輕者，仍得依前條（即
      第59條）之規定酌量減輕其刑，刑法第60條亦定有明文。
      本院審酌被告本件所犯販賣第一級毒品罪之法定刑為「死
      刑或無期徒刑；處無期徒刑者，得併科新臺幣2千萬元以
      下罰金」；然同為販賣第一級毒品之人，其原因動機不一
      ，犯罪情節未必盡相同，或有大盤毒梟者，亦有中、小盤
      之分，甚或僅止於吸毒者友儕間為求互通有無之有償轉讓
      者亦有之，其販賣行為所造成危害社會之程度自屬有異，
      是倘其犯罪情狀甚輕，即使已有法定應減刑之事由予以減
      刑，在兼顧防衛社會之目的下，仍非不可依客觀之犯行與
      主觀之惡性二者加以考量其情狀是否有可憫恕之處，再適
      用刑法第59條之規定酌量遞減輕其刑，以期使個案裁判之
      量刑能斟酌至當，符合比例原則。本件被告上開販賣第一
      級毒品海洛因與乙○○之犯行，故無視國家對於杜絕毒品
      危害之禁令，其行為固屬不當，應予非難，然其販賣第一
      級毒品之時間集中於98年2月間，共僅3次，且販賣之數量
      及價金至多僅1千元之價量而已，合計2千元，犯罪情節尚
      非至惡，相對於長期大量販賣毒品之大毒梟而言，其對社
      會治安及國民健康之危害顯然較小，是從被告犯案情節觀
      之，倘仍遽處以前揭死刑或無期徒刑之法定刑，實屬情輕
      法重，難謂符合罪刑相當性及比例原則，更無從與大毒梟
      之惡行有所區隔，是其上開販賣第一級毒品之犯罪情狀相
      較於其重刑，在客觀上足以引起一般人之同情，情節尚堪
      憫恕，爰依刑法第59條之規定酌量減輕其刑。
（五）爰審酌被告無視於我國政府禁絕毒害之堅定立場，僅圖一
      己私人經濟利益，任將海洛因賣予他人，致使買受之吸毒
      者更加產生依賴性及成癮性，戕害國民健康與社會治安程
      度至鉅，且販賣、運輸毒品乃屬萬國公罪，並減損國家國
      力、競爭力，對於違犯者不宜以輕判，以期降低毒品之氾
      濫，及其犯罪目的、手段，惟念其犯後於本院審理中坦承
      販賣第一級毒品犯行，尚知悔悟，及其販賣所得非鉅等一
      切情狀，分別量處如主文所示之刑，並定其應執行刑，以
      資懲儆。
（六）按毒品危害防制條例第19條第1項規定：犯第4條之罪者，
      其供犯罪所用或因犯罪所得之財物，均沒收之，如全部或
      一部不能沒收時，追徵其價額或以其財產抵償之。此係採
      義務沒收主義，凡屬被告或共同正犯所有，供販賣毒品所
      用或因犯罪所得之財物，均應宣告沒收，如不能沒收時，
      追徵其價額或以其財產抵償之，法院無審酌之餘地（最高
      法院96年度臺上字第3551號裁判、98年度臺上字第3039號
      裁判、98年度臺上字第2662號裁判，98年度臺上字第20
      83號裁判、98年度臺上字第1813號裁判、98年度臺上字第
      1594號裁判參照）。其次，該條項並無如同條例第18條第
      1項所定「不問屬於犯人與否，沒收之」之明文，自屬相
      對沒收主義之立法。是其應沒收之物，應以屬被告或共犯
      所有者為限。又該規定所稱「追徵其價額」者，係指所沒
      收之物為金錢以外之其他財物而無法沒收時，應追徵其價
      額，使其繳納與原物相當之價額。如所得財物為金錢而無
      法沒收時，始應「以其財產抵償之」（最高法院95年度臺
      上字第305號判決意旨參照）。再者，按毒品危害防制條
      例第19條第1項規定，犯販賣毒品罪者，其犯罪所得之財
      物均沒收之，係採義務沒收主義。故販賣毒品所得之對價
      ，不問其中成本若干，利潤多少，均應全部諭知沒收，貫
      徹政府查禁煙毒之決心，以符立法本旨；又犯毒品危害防
      制條例第4條之販賣第一級或第二級毒品罪者，依同條例
      19條第1項規定，其因犯罪所得之物沒收之，如全部或一
      部不能沒收時，追徵其價額或以其財產抵償之。所稱因犯
      罪所得之物，自以實際所得者為限，苟無所得或尚未取得
      者，或係以被告積欠之債務抵償購買毒品之價款，既未因
      此而得有財物，僅係取得「債務抵銷」之財產上利益，既
      未因此而得有財物，自無從為沒收及追繳或抵償之諭知（
      最高法院89年度臺上字第1244號、91年度臺上字第2419號
      、96年度臺上字第2331號、第5551號、95年度臺上字第60
      51號判決意旨參照）。經查，被告使用之0000000000號SI
      M卡及行動電話雖均未扣案，惟不能證明業已滅失，此物
      品為被告用以遂行本件販賣毒品所用之物，且據其所述均
      為其所購入，屬於被告所有無誤（偵19479號卷第122頁、
      第131頁），應依毒品危害防制條例第19條第1項之規定，
      分別於被告如主文所示罪刑項下諭知沒收，如不能沒收，
      應追徵其價額或以其財產抵償之。其次，被告販賣毒品予
      乙○○，並向其等收取同額之對價，業如前述，故被告此
      3 次之販賣毒品所得總計為2千元（計算式：1000＋500＋
      500＝2000），而上開販毒所得金額雖未扣案，然無證據
      足認已不存在，且為被告因犯罪所得之財物，應依毒品危
      害防制條例第19條第1項之規定，分別於被告各罪刑項下
      諭知販毒所得應沒收，如全部或一部不能沒收時，以被告
      財產抵償之。
據上論斷，應依刑事訴訟法第299條第1項前段，（修正前）毒品
危害防制條例第4條第1項、第19條第1項，刑法第11條、第2條第
1項、第47條第1項、第59條、第51條第5款、第9款，判決如主文
。
本案經檢察官甲○○到庭執行職務。
中    華    民    國    99    年    11    月    18    日
                  刑事第十五庭  審判長法  官 劉國賓
                                      法  官 許惠瑜
                                      法  官 鄭舜元
以上正本證明與原本無異。
如不服本判決應於收受判決後10日內向本院提出上訴書狀，並應
敘述具體理由；其未敘述上訴理由者，應於上訴期間屆滿後20日
內向本院補提理由書（均須按他造當事人之人數附繕本）「切勿
逕送上級法院」。
                                      書記官  張隆成
中    華    民    國    99    年    11    月    18    日
附錄論罪科刑法條：
修正前毒品危害防制條例第4條
製造、運輸、販賣第一級毒品者，處死刑或無期徒刑；處無期徒
刑者，得併科新臺幣1千萬元以下罰金。
製造、運輸、販賣第二級毒品者，處無期徒刑或7年以上有期徒
刑，得併科新臺幣7百萬元以下罰金。
製造、運輸、販賣第三級毒品者，處5年以上有期徒刑，得併科
新臺幣5百萬元以下罰金。
製造、運輸、販賣第四級毒品者，處3年以上10年以下有期徒刑
，得併科新臺幣3百萬元以下罰金。
製造、運輸、販賣專供製造或施用毒品之器具者，處1年以上7年
以下有期徒刑，得併科新臺幣1百萬元以下罰金。
前五項之未遂犯罰之。

司法院資訊處製作；財團法人民間司法改革基金會備份。
